臺灣板橋地方法院民事裁定　　　　　　　 96年度監字第313號
聲　請　人　己○○
相　對　人
即禁治產人　庚○○
上列聲請人聲請選定禁治產人庚○○之監護人事件，本院裁定如
下：
    主  文
選定己○○（男、民國○○○年○月○○日生、身分證統一編號
：Ｚ000000000號）為禁治產人庚○○（民國○○○年
○○月○日生，身分證統一編號：Ｚ000000000號）之
監護人。
聲請程序費用由聲請人負擔。
    理  由
一、本件聲請意旨略以：相對人庚○○係聲請人己○○之兄，相
    對人前曾於民國95年12月12日經鈞院以95年度禁字第328 號
    裁定宣告其為禁治產人在案，茲因相對人無法定監護人，為
    選定相對人之監護人，於96年8 月20日在屏東縣屏東市安心
    四橫巷295 號，由相對人之親屬丁○○、戊○○、甲○○、
    丙○○、乙○○等5 人召開親屬會議，並決議推選聲請人己○○為相對人庚○○之監護人，爰依法民法第1111條之規定
    聲請選定聲請人己○○為相對人庚○○之監護人等語。
二、按禁治產人之監護人，依左列順序定之：（一）配偶。（二
    ）父母。（三）與禁治產人同居之祖父母。（四）家長。（
    五）後死之父或母以遺囑指定之人。不能依前項規定定其監
    護人時，由法院徵求親屬會議之意見選定之，民法第1111條
    定有明文。次按親屬會議以會員五人組織之；親屬會議會員
    ，應就禁治產人之左列親屬與順序定之：（一）直系血親尊
    親屬。（二）三親等內旁系血親尊親屬。（三）四親等內之
    同輩血親。民法第1130條、第1131條第1 項亦分別定有明文
    。
三、經查聲請人主張相對人庚○○係聲請人己○○之兄，相對人
    前曾於95年12月12日經鈞院以95年度禁字第328 號裁定宣告
    其為禁治產人在案，而相對人無法定監護人等情，業據經本
    聲請人提出本院95年度禁字第328 號、96年度家聲字第51號
    民事裁定影本各1 件可憑，自應認為真實。又為選定相對人
    之監護人，現禁治產人庚○○之親屬會議會員即丁○○、戊○○、甲○○、丙○○、乙○○等5 人於96年8 月20日在屏
    東縣屏東市安心四橫巷295 號，決議同意選定聲請人己○○
    為禁治產人庚○○之監護人，此有聲請人所提禁治產人庚○○親屬會議紀錄1 件、親屬會議成員戶籍謄本6 件附卷足參
    ，並經證人丁○○到庭證述屬實（參見本院96年10月9 日非
    訟事件筆錄），應堪信為真實。
四、本院經核聲請人提出之前開證據，核爰依首揭民法第1111條
    第2 項及第1132條第1 項之規定，並參酌親屬會議之意見，
    選定禁治產人庚○○之弟己○○為該禁治產人庚○○之監護
    人。
五、依非訟事件法第21條第1 項前段，裁定如主文。
中　　華　　民　　國　　96　　年　　11　　月　　9 　　日
            　　　　　　　　　家事法庭法　官　葉靜芳
以上正本證明與原本無異。
當事人及利害關係人如不服本裁定，應於裁定送達後10日內向本
院提出抗告狀，並應繳納抗告裁判費新臺幣1,000 元。
中　　華　　民　　國　　96　　年　　11　　月　　9 　　日
 　　　　　　　　　　　　　　　     　書記官　鄒秀珍
親屬會議會員：
關　係　人　丁○○　　住苗栗縣竹南鎮○○路208巷14號3樓
關　係　人　戊○○　　住台北市中山區○○○路○段113巷19
　　　　　　　　　　　　弄7號5樓
關　係　人　甲○○　　住屏東市瑞光里安心四橫巷295號
關　係　人　丙○○　　住屏東市○○路379號之2
關　係　人　乙○○　　住屏東市○○路137號
